# 陈老师，求助所得税会计相关问题，求点拨。

提问人：xuezhi340123 时间：2016-03-07 18:16:54
1.（所得税）材料：.除企业合并外的其他交易或事项中，如果该项交易或事项发生时既不影响会计利润，也不影响应纳税所得额，则所产生的资产负债的初始确认金额与其计税基础不同，形成应纳税暂时性差异的，交易或事项发生时不确认相应的递延所得税负债。
该规定主要是考虑到由于交易发生时既不影响会计利润，也不影响应纳税所得额，确认递延所得税负债的直接结果是增加相关资产的账面价值或是降低相关负债的账面价值，使得资产、负债确认时违背历史成本原则，影响会计信息的可靠性。 Q1：交易发生时既不影响利润也不影响应纳税得额，学生认为不影响会计利润不就是不影响应纳税所得额吗！为什么这里强调既不影响会计利润也不影响应纳税所得额，是否存在影响应纳税所得额不影响会计利润的情况，如果存在老师能不能给我举个列子。 Q2：则所产生的资产负债的初始确认金额与其计税基础不同。一般情况下资产的初始确认金额就是其计税基础。什么情况下初始确认金额与其计税基础不同，烦请老师给学生举个列子。 Q3:确认递延所得税负债直接结果是增加有关资产的账面价值或是降低所确认的负债的账面价值，是的资产、负债在初始确认时违背历史成本原则。这里所说的确认递延所得税负债直接导致资产账面价值的增加或负债账面价值的减少，是否可以理解为，计税基础不变确认递延所得税负债，意味着增加了资产的账面价值。

回答人：chenyiwei
1 、例如不属于免税收入或不征税收入的政府补助，计入递延收益，不影响会计利润，但税法上要求在收到时立即计入应纳税所得额计算纳税。 2 、符合加计扣除条件的资本化开发支出（税法允许在形成无形资产后按 50 ％加计摊销），初始确认时账面价值 100 ，计税基础 150 。 3 、如果在初始确认时既不影响会计利润也不影响应纳税所得额，则意味着如确认递延所得税，则其对应科目不是所得税费用，不是权益，不是商誉，那就只能计入对应的资产、负债的初始计量金额了，导致调整后资产、负债的初始计量金额不能反映其原始成本，违背历史成本原则。